【裁判字號】    98,審訴,2607
【裁判日期】    980604
【裁判案由】    防止侵害
【裁判全文】
臺灣臺北地方法院民事裁定            98年度審訴字第2607號
原      告    中華開發金融控股股份有限公司
法定代理人    乙○○
訴訟代理人    陳錦旋律師
              陳鴻基律師
被      告    金鼎綜合證券股份有限公司
                        3、B.
兼法定代理人  甲○○
共      同
訴訟代理人    孔繁琦律師
              邱淑卿律師
              鄧為元律師
上列當事人間請求防止侵害事件，本院裁定如下：
    主      文
原告應於收受本件裁定五日內，向本院補繳裁判費新臺幣參仟壹
佰伍拾壹萬壹仟參佰伍拾元，逾期不繳，即駁回原告之訴。
    理      由
一、原告原起訴請求「被告不得以任何方法妨害或限制原告就金
    鼎綜合證券股份有限公司（下稱金鼎證券公司）98年度股東
    常會，依停止過戶日股東名簿所持有之被告公司發行股份表
    決權（含選舉權）之行使」，嗣於民國98年5月6日追加請求
    「被告就民國98年6月30日舉行之98年度股東常會，應辦理
    原告分割股權數行使選舉董監表決權」（見本院卷第60頁）
    ，98年6月4日再變更為「被告不得拒發、短發選票與表決票
    、不得剔除原告之表決權數、不得拒絕原告分割行使董監選
    舉投表權之要求、不得拒絕原告請求指派監票員」，被告雖
    為不同意訴之追加及聲明變更之陳述，惟原告所為追加及變
    更，均係本於其係被告股東，欲參加被告金鼎證券公司98
    年度股東常會，但被告有妨害或限制原告行使股東權之行為
    （或有妨害或限制之虞）等事實，其基礎事實同一，核與民
    事訴訟法第255條第1項第2款規定並無不合，應予准許，先
    予敘明。
二、原告雖於98年5月6日追加請求時繳納新臺幣（下同）3000元
    裁判費，惟依原告起訴之事實及請求之內容，其既本於股份
    所有權及股東權被侵害之理由而為主張，其起訴之利益即為
    464,549,524股之股份總價值。爰以98年4月3日起訴時，金
    鼎證券公司於集中交易市場之收盤價格（即每股9.88元）計
    算本件訴訟標的價額為4,589,749,298元，並依民事訴訟法
    第77條之13之規定徵收第一審裁判費31,514,350元。扣除原
    告已繳之裁判費3000元，尚應補繳31,511,350元。茲依民事
    訴訟法第249 條第1項但書之規定，限原告於收受本件裁定
    送達5日內，向本院繳納裁判費，逾期不繳，即駁回原告之
    訴。
三、爰裁定如主文所示。
中    華    民    國    98    年    6     月    4     日
                  民事第六庭    法  官  許純芳
以上正本係照原本作成
如不服本裁定關於核定訴訟標的價額部分，應於送達後10日內向
本院提出抗告狀，並繳納抗告費新臺幣1,000元；其餘關於命補
繳裁判費部分，不得抗告。
中    華    民    國    98    年    6     月    4     日
                                書記官  陳怡君


司法院資訊處製作；財團法人民間司法改革基金會備份。
